Inventaris van de archieven van de Departementen betreffende de Rooms-Katholieke Erediensten, 1815-1870
Nationaal Archief, Den Haag
- DIRECTEUR-GENERAAL VOOR DE ZAKEN VAN DE ROOMS-KATHOLIEKE EREDIENST, 1830-1870, G
  Minister van Buitenlandse Zaken, voorlopig belast met het beheer van dit departement, 1849-1852
  Minister van Justitie, voorlopig belast met het beheer van dit departement, 1852-1853
  Minister voor de zaken van de Rooms-Katholieke Eredienst, 1853-1862
  Administrateur voor de bovengenoemde zaken onder de Minister van Buitenlandse Zaken, 1862-1866
  Administrateur voor de bovengenoemde zaken onder de minister van Buitenlandse Zaken, onder de Minister van Justitie, 1866-1868
  Minister voor de zaken van de Rooms-Katholieke Eredienst, 1868
  Administrateur als voren onder de Minister van Justitie, 1868-1870.
  - Gewoon archief, G.1
    - Ingekomen en minuten van uitgegane stukken., 1830-1870; 377-884; 508 pakken
      Over 1830 en 1831 met agenda's.
      - 1830 jan. 1 - 19, 377
      - 1830 jan. 20 - 22, 378
      - 1830 jan. 23 - 30, 379
      - 1830 feb. 1 - 12, 380
      - 1830 feb. 13 - 28, 381
      - 1830 mrt. 1 - 14, 382
      - 1830 mrt. 15 - 25, 383
      - 1830 mrt. 26 - 31, 384
      - 1830 apr. 1 - 10, 385
      - 1830 apr. 11 - 22, 386
      - 1830 apr. 23, 387
      - 1830 apr. 24 - 30, 388
      - 1830 mei 1 - 15, 389
      - 1830 mei 16 - 31, 390
      - 1830 juni 1 - 10, 391
      - 1830 juni 11 - 20, 392
      - 1830 juni 21 - 30, 393
      - 1830 juli 1 - 10, 394
      - 1830 juli 11 - 20, 395
      - 1830 juli 21 - 31, 396
      - 1830 aug. 1 - 10, 397
      - 1830 aug. 11 - 20, 398
      - 1830 aug. 21 - 31, 399
      - 1830 sep. 1 - 10, 400
      - 1830 sep. 11 - 30, 401
      - 1830 okt., 402
      - 1830 nov., 403
      - 1830 dec., 404
      - 1831 jan., 405
      - 1831 feb., 406
      - 1831 mrt., 407
      - 1831 apr., 408
      - 1831 mei, 409
      - 1831 juni, 410
      - 1831 juli, 411
      - 1831 aug., 412
      - 1831 sep., 413
      - 1831 okt., 414
      - 1831 nov., 415
      - 1831 dec., 416
      - 1832 jan., 417
      - 1832 feb., 418
      - 1832 mrt., 419
      - 1832 apr., 420
      - 1832 mei, 421
      - 1832 juni, 422
      - 1832 juli, 423
      - 1832 aug., 424
      - 1832 sep., 425
      - 1832 okt., 426
      - 1832 nov., 427
      - 1832 dec., 428
      - 1833 jan., 429
      - 1833 feb., 430
      - 1833 mrt., 431
      - 1833 apr., 432
      - 1833 mei, 433
      - 1833 juni, 434
      - 1833 juli, 435
      - 1833 aug., 436
      - 1833 sep., 437
      - 1833 okt., 438
      - 1833 nov., 439
      - 1833 dec., 440
      - 1834 jan., 441
      - 1834 feb., 442
      - 1834 mrt., 443
      - 1834 apr., 444
      - 1834 mei, 445
      - 1834 juni, 446
      - 1834 juli, 447
      - 1834 aug., 448
      - 1834 sep., 449
      - 1834 okt., 450
      - 1834 nov., 451
      - 1834 dec., 452
      - 1835 jan., 453
      - 1835 feb., 454
      - 1835 mrt., 455
      - 1835 apr., 456
      - 1835 mei, 457
      - 1835 juni, 458
      - 1835 juli, 459
      - 1835 aug., 460
      - 1835 sep., 461
      - 1835 okt., 462
      - 1835 nov., 463
      - 1835 dec., 464
      - 1836 jan., 465
      - 1836 feb., 466
      - 1836 mrt., 467
      - 1836 apr., 468
      - 1836 mei, 469
      - 1836 juni, 470
      - 1836 juli, 471
      - 1836 aug., 472
      - 1836 sep., 473
      - 1836 okt., 474
      - 1836 nov., 475
      - 1836 dec., 476
      - 1837 jan., 477
      - 1837 feb., 478
      - 1837 mrt., 479
      - 1837 apr., 480
      - 1837 mei, 481
      - 1837 juni, 482
      - 1837 juli, 483
      - 1837 aug., 484
      - 1837 sep., 485
      - 1837 okt., 486 - 486A
        - Verbaal 1837 okt., 486
        - Plattegrond voor de opbouw van de Rooms-gezinde kerk aan de Oude Gracht letter C no. 35 te Utrecht, door Zocher, 1837, 486A
          Behoort bij het verbaal van 31 oktober 1837 no. 3; in 1984 wegens het formaat apart geborgen
      - 1837 nov., 487
      - 1837 dec., 488
      - 1838 jan., 489
      - 1838 feb., 490
      - 1838 mrt., 491
      - 1838 apr., 492
      - 1838 mei, 493
      - 1838 juni, 494
      - 1838 juli, 495
      - 1838 aug., 496
      - 1838 sep., 497
      - 1838 okt., 498
      - 1838 nov., 499
      - 1838 dec., 500
      - 1839 jan., 501
      - 1839 feb., 502
      - 1839 mrt., 503
      - 1839 apr., 504
      - 1839 mei, 505
      - 1839 juni, 506
      - 1839 juli, 507
      - 1839 aug., 508
      - 1839 sep., 509
      - 1839 okt., 510
      - 1839 nov., 511
      - 1839 dec., 512
      - 1840 jan., 513
      - 1840 feb., 514
      - 1840 mrt., 515
      - 1840 apr., 516
      - 1840 mei, 517
      - 1840 juni, 518
      - 1840 juli, 519
      - 1840 aug., 520
      - 1840 sep., 521
      - 1840 okt., 522
      - 1840 nov., 523
      - 1840 dec., 524
      - 1841 jan., 525
      - 1841 feb., 526
      - 1841 mrt., 527
      - 1841 apr., 528
      - 1841 mei, 529
      - 1841 juni, 530
      - 1841 juli, 531
      - 1841 aug., 532
      - 1841 sep., 533
      - 1841 okt., 534
      - 1841 nov., 535
      - 1841 dec., 536
      - 1842 jan., 537
      - 1842 feb., 538
      - 1842 mrt., 539
      - 1842 apr., 540
      - 1842 mei, 541
      - 1842 juni, 542
      - 1842 juli, 543
      - 1842 aug., 544
      - 1842 sep., 545
      - 1842 okt., 546
      - 1842 nov., 547
      - 1842 dec., 548
      - 1843 jan., 549
      - 1843 feb., 550
      - 1843 mrt., 551
      - 1843 apr., 552
      - 1843 mei, 553
      - 1843 juni, 554
      - 1843 juli, 555
      - 1843 aug., 556
      - 1843 sep., 557
      - 1843 okt., 558
      - 1843 nov., 559
      - 1843 dec., 560
      - 1844 jan., 561
      - 1844 feb., 562
      - 1844 mrt., 563
      - 1844 apr., 564
      - 1844 mei, 565
      - 1844 juni, 566
      - 1844 juli, 567
      - 1844 aug., 568
      - 1844 sep., 569
      - 1844 okt., 570
      - 1844 nov., 571
      - 1844 dec., 572
      - 1845 jan., 573
      - 1845 feb., 574
      - 1845 mrt., 575
      - 1845 apr., 576
      - 1845 mei, 577
      - 1845 juni, 578
      - 1845 juli, 579
      - 1845 aug., 580
      - 1845 sep., 581
      - 1845 okt., 582
      - 1845 nov., 583
      - 1845 dec., 584
      - 1846 jan., 585
      - 1846 feb., 586
      - 1846 mrt., 587
      - 1846 apr., 588
      - 1846 mei, 589
      - 1846 juni, 590
      - 1846 juli, 591
      - 1846 aug., 592
      - 1846 sep., 593
      - 1846 okt., 594
      - 1846 nov., 595
      - 1846 dec., 596
      - 1847 jan., 597
      - 1847 feb., 598
      - 1847 mrt., 599
      - 1847 apr., 600
      - 1847 mei, 601
      - 1847 juni, 602
      - 1847 juli, 603
      - 1847 aug., 604
      - 1847 sep., 605
      - 1847 okt., 606
      - 1847 nov., 607
      - 1847 dec., 608
      - 1848 jan., 609
      - 1848 feb., 610
      - 1848 mrt., 611
      - 1848 apr., 612
      - 1848 mei, 613
      - 1848 juni, 614
      - 1848 juli, 615
      - 1848 aug., 616
      - 1848 sep., 617
      - 1848 okt., 618
      - 1848 nov., 619
      - 1848 dec., 620
      - 1849 jan., 621
      - 1849 feb., 622
      - 1849 mrt., 623
      - 1849 apr., 624
      - 1849 mei, 625
      - 1849 juni, 626
      - 1849 juli, 627
      - 1849 aug., 628
      - 1849 sep., 629
      - 1849 okt., 630
      - 1849 nov., 631
      - 1849 dec., 632
      - 1850 jan., 633
      - 1850 feb., 634
      - 1850 mrt., 635
      - 1850 apr., 636
      - 1850 mei, 637
      - 1850 juni, 638
      - 1850 juli, 639
      - 1850 aug., 640
      - 1850 sep., 641
      - 1850 okt., 642
      - 1850 nov., 643
      - 1850 dec., 644
      - 1851 jan., 645
      - 1851 feb., 646
      - 1851 mrt., 647
      - 1851 apr., 648
      - 1851 mei, 649
      - 1851 juni, 650
      - 1851 juli, 651
      - 1851 aug., 652
      - 1851 sep., 653
      - 1851 okt., 654
      - 1851 nov., 655
      - 1851 dec., 656
      - 1852 jan., 657
      - 1852 feb., 658
      - 1852 mrt., 659
      - 1852 apr., 660
      - 1852 mei, 661
      - 1852 juni, 662
      - 1852 juli, 663
      - 1852 aug., 664
      - 1852 sep., 665
      - 1852 okt., 666
      - 1852 nov., 667
      - 1852 dec., 668
      - 1853 jan., 669
      - 1853 feb., 670
      - 1853 mrt., 671
      - 1853 apr., 672
      - 1853 mei, 673
      - 1853 juni, 674
      - 1853 juli, 675
      - 1853 aug., 676
      - 1853 sep., 677
      - 1853 okt., 678
      - 1853 nov., 679
      - 1853 dec., 680
      - 1854 jan., 681
      - 1854 feb., 682
      - 1854 mrt., 683
      - 1854 apr., 684
      - 1854 mei, 685
      - 1854 juni, 686
      - 1854 juli, 687
      - 1854 aug., 688
      - 1854 sep., 689
      - 1854 okt., 690
      - 1854 nov., 691
      - 1854 dec., 692
      - 1855 jan., 693
      - 1855 feb., 694
      - 1855 mrt., 695
      - 1855 apr., 696
      - 1855 mei, 697
      - 1855 juni, 698
      - 1855 juli, 699
      - 1855 aug., 700
      - 1855 sep., 701
      - 1855 okt., 702
      - 1855 nov., 703
      - 1855 dec., 704
      - 1856 jan., 705
      - 1856 feb., 706
      - 1856 mrt., 707
      - 1856 apr., 708
      - 1856 mei, 709
      - 1856 juni, 710
      - 1856 juli, 711
      - 1856 aug., 712
      - 1856 sep., 713
      - 1856 okt., 714
      - 1856 nov., 715
      - 1856 dec., 716
      - 1857 jan., 717
      - 1857 feb., 718
      - 1857 mrt., 719
      - 1857 apr., 720
      - 1857 mei, 721
      - 1857 juni, 722
      - 1857 juli, 723
      - 1857 aug., 724
      - 1857 sep., 725
      - 1857 okt., 726
      - 1857 nov., 727
      - 1857 dec., 728
      - 1858 jan., 729
      - 1858 feb., 730
      - 1858 mrt., 731
      - 1858 apr., 732
      - 1858 mei, 733
      - 1858 juni, 734
      - 1858 juli, 735
      - 1858 aug., 736
      - 1858 sep., 737
      - 1858 okt., 738
      - 1858 nov., 739
      - 1858 dec., 740
      - 1859 jan., 741
      - 1859 feb., 742
      - 1859 mrt., 743
      - 1859 apr., 744
      - 1859 mei, 745
      - 1859 juni, 746
      - 1859 juli, 747
      - 1859 aug., 748
      - 1859 sep., 749
      - 1859 okt., 750
      - 1859 nov., 751
      - 1859 dec., 752
      - 1860 jan., 753
      - 1860 feb., 754
      - 1860 mrt., 755
      - 1860 apr., 756
      - 1860 mei, 757
      - 1860 juni, 758
      - 1860 juli, 759
      - 1860 aug., 760
      - 1860 sep., 761
      - 1860 okt., 762
      - 1860 nov., 763
      - 1860 dec., 764
      - 1861 jan., 765
      - 1861 feb., 766
      - 1861 mrt., 767
      - 1861 apr., 768
      - 1861 mei, 769
      - 1861 juni, 770
      - 1861 juli, 771
      - 1861 aug., 772
      - 1861 sep., 773
      - 1861 okt., 774
      - 1861 nov., 775
      - 1861 dec., 776
      - 1862 jan., 777
      - 1862 feb., 778
      - 1862 mrt., 779
      - 1862 apr., 780
      - 1862 mei, 781
      - 1862 juni, 782
      - 1862 juli, 783
      - 1862 aug., 784
      - 1862 sep., 785
      - 1862 okt., 786
      - 1862 nov., 787
      - 1862 dec., 788
      - 1863 jan., 789
      - 1863 feb., 790
      - 1863 mrt., 791
      - 1863 apr., 792
      - 1863 mei, 793
      - 1863 juni, 794
      - 1863 juli, 795
      - 1863 aug., 796
      - 1863 sep., 797
      - 1863 okt., 798
      - 1863 nov., 799
      - 1863 dec., 800
      - 1864 jan., 801
      - 1864 feb., 802
      - 1864 mrt., 803
      - 1864 apr., 804
      - 1864 mei, 805
      - 1864 juni, 806
      - 1864 juli, 807
      - 1864 aug., 808
      - 1864 sep., 809
      - 1864 okt., 810
      - 1864 nov., 811
      - 1864 dec., 812
      - 1865 jan., 813
      - 1865 feb., 814
      - 1865 mrt., 815
      - 1865 apr., 816
      - 1865 mei, 817
      - 1865 juni, 818
      - 1865 juli, 819
      - 1865 aug., 820
      - 1865 sep., 821
      - 1865 okt., 822
      - 1865 nov., 823
      - 1865 dec., 824
      - 1866 jan., 825
      - 1866 feb., 826
      - 1866 mrt., 827
      - 1866 apr., 828
      - 1866 mei, 829
      - 1866 juni, 830
      - 1866 juli, 831
      - 1866 aug., 832
      - 1866 sep., 833
      - 1866 okt., 834
      - 1866 nov., 835
      - 1866 dec., 836
      - 1867 jan., 837
      - 1867 feb., 838
      - 1867 mrt., 839
      - 1867 apr., 840
      - 1867 mei, 841
      - 1867 juni, 842
      - 1867 juli, 843
      - 1867 aug., 844
      - 1867 sep., 845
      - 1867 okt., 846
      - 1867 nov., 847
      - 1867 dec., 848
      - 1868 jan., 849
      - 1868 feb., 850
      - 1868 mrt., 851
      - 1868 apr., 852
      - 1868 mei, 853
      - 1868 juni, 854
      - 1868 juli, 855
      - 1868 aug., 856
      - 1868 sep., 857
      - 1868 okt., 858
      - 1868 nov., 859
      - 1868 dec., 860
      - 1869 jan., 861
      - 1869 feb., 862
      - 1869 mrt., 863
      - 1869 apr., 864
      - 1869 mei, 865
      - 1869 juni, 866
      - 1869 juli, 867
      - 1869 aug., 868
      - 1869 sep., 869
      - 1869 okt., 870
      - 1869 nov., 871
      - 1869 dec., 872
      - 1870 jan., 873
      - 1870 feb., 874
      - 1870 mrt., 875
      - 1870 apr., 876
      - 1870 mei, 877
      - 1870 juni, 878
      - 1870 juli, 879
      - 1870 aug., 880
      - 1870 sep., 881
      - 1870 okt., 882
      - 1870 nov., 883
      - 1870 dec., 884
    - Agenda's van ingekomen en minuten van uitgegane stukken, minuut., 1832-1851; 885-964; 80 delen
      De minuut-agenda's over 1830 en 1831 zijn geborgen bij de stukken.
      - 1832 jan. - mrt., 885
      - 1832 apr. - juni, 886
      - 1832 juli - sep., 887
      - 1832 okt. - dec., 888
      - 1833 jan. - mrt., 889
      - 1833 apr. - juni, 890
      - 1833 juli - sep., 891
      - 1833 okt. - dec., 892
      - 1834 jan. - mrt., 893
      - 1834 apr. - juni, 894
      - 1834 juli - sep., 895
      - 1834 okt. - dec., 896
      - 1835 jan. - mrt., 897
      - 1835 apr. - juni, 898
      - 1835 juli - sep., 899
      - 1835 okt. - dec., 900
      - 1836 jan. - mrt., 901
      - 1836 apr. - juni, 902
      - 1836 juli - sep., 903
      - 1836 okt. - dec., 904
      - 1837 jan. - mrt., 905
      - 1837 apr. - juni, 906
      - 1837 juli - sep., 907
      - 1837 okt. - dec., 908
      - 1838 jan. - mrt., 909
      - 1838 apr. - juni, 910
      - 1838 juli - sep., 911
      - 1838 okt. - dec., 912
      - 1839 jan. - mrt., 913
      - 1839 apr. - juni, 914
      - 1839 juli - sep., 915
      - 1839 okt. - dec., 916
      - 1840 jan. - mrt., 917
      - 1840 apr. - juni, 918
      - 1840 juli - sep., 919
      - 1840 okt. - dec., 920
      - 1841 jan. - mrt., 921
      - 1841 apr. - juni, 922
      - 1841 juli - sep., 923
      - 1841 okt. - dec., 924
      - 1842 jan. - mrt., 925
      - 1842 apr. - juni, 926
      - 1842 juli - sep., 927
      - 1842 okt. - dec., 928
      - 1843 jan. - mrt., 929
      - 1843 apr. - juni, 930
      - 1843 juli - sep., 931
      - 1843 okt. - dec., 932
      - 1844 jan. - mrt., 933
      - 1844 apr. - juni, 934
      - 1844 juli - sep., 935
      - 1844 okt. - dec., 936
      - 1845 jan. - mrt., 937
      - 1845 apr. - juni, 938
      - 1845 juli - sep., 939
      - 1845 okt. - dec., 940
      - 1846 jan. - mrt., 941
      - 1846 apr. - juni, 942
      - 1846 juli - sep., 943
      - 1846 okt. - dec., 944
      - 1847 jan. - mrt., 945
      - 1847 apr. - juni, 946
      - 1847 juli - sep., 947
      - 1847 okt. - dec., 948
      - 1848 jan. - mrt., 949
      - 1848 apr. - juni, 950
      - 1848 juli - sep., 951
      - 1848 okt. - dec., 952
      - 1849 jan. - mrt., 953
      - 1849 apr. - juni, 954
      - 1849 juli - sep., 955
      - 1849 okt. - dec., 956
      - 1850 jan. - mrt., 957
      - 1850 apr. - juni, 958
      - 1850 juli - sep., 959
      - 1850 okt. - dec., 960
      - 1851 jan. - mrt., 961
      - 1851 apr. - juni, 962
      - 1851 juli - sep., 963
      - 1851 okt. - dec., 964
    - Agenda's van ingekomen en uitgegane stukken, net-exemplaar., 1830-1870; 965-1050; 86 delen
      - 1830 jan. - mrt., 965
      - 1830 apr. - juni, 966
      - 1830 juli - sep., 967
      - 1830 okt. - dec., 968
      - 1831 jan. - mrt., 969
      - 1831 apr. - juni, 970
      - 1831 juli - sep., 971
      - 1831 okt. - dec., 972
      - 1832 jan. - juni, 973
      - 1832 juli - dec., 974
      - 1833 jan. - juni, 975
      - 1833 juli - dec., 976
      - 1834 jan. - juni, 977
      - 1834 juli - dec., 978
      - 1835 jan. - juni, 979
      - 1835 juli - dec., 980
      - 1836 jan. - juni, 981
      - 1836 juli - dec., 982
      - 1837 jan. - juni, 983
      - 1837 juli - dec., 984
      - 1838 jan. - juni, 985
      - 1838 juli - dec., 986
      - 1839 jan. - juni, 987
      - 1839 juli - dec., 988
      - 1840 jan. - juni, 989
      - 1840 juli - dec., 990
      - 1841 jan. - juni, 991
      - 1841 juli - dec., 992
      - 1842 jan. - juni, 993
      - 1842 juli - dec., 994
      - 1843 jan. - juni, 995
      - 1843 juli - dec., 996
      - 1844 jan. - juni, 997
      - 1844 juli - dec., 998
      - 1845 jan. - juni, 999
      - 1845 juli - dec., 1000
      - 1846 jan. - juni, 1001
      - 1846 juli - dec., 1002
      - 1847 jan. - juni, 1003
      - 1847 juli - dec., 1004
      - 1848 jan. - juni, 1005
      - 1848 juli - dec., 1006
      - 1849 jan. - juni, 1007
      - 1849 juli - dec., 1008
      - 1850 jan. - juni, 1009
      - 1850 juli - dec., 1010
      - 1851 jan. - juni, 1011
      - 1851 juli - dec., 1012
      - 1852 jan. - juni, 1013
      - 1852 juli - dec., 1014
      - 1853 jan. - juni, 1015
      - 1853 juli - dec., 1016
      - 1854 jan. - juni, 1017
      - 1054 juli - dec., 1018
      - 1855 jan. - juni, 1019
      - 1855 juli - dec., 1020
      - 1856 jan. - juni, 1021
      - 1856 juli - dec., 1022
      - 1857 jan. - juni, 1023
      - 1857 juli - dec., 1024
      - 1858 jan. - juni, 1025
      - 1858 juli - dec., 1026
      - 1859 jan. - juni, 1027
      - 1859 juli - dec., 1028
      - 1860 jan. - juni, 1029
      - 1860 juli - dec., 1030
      - 1861 jan. - juni, 1031
      - 1861 juli - dec., 1032
      - 1862 jan. - juni, 1033
      - 1862 juli - dec., 1034
      - 1863 jan. - juni, 1035
      - 1863 juli - dec., 1036
      - 1864 jan. - juni, 1037
      - 1864 juli - dec., 1038
      - 1865 jan. - juni, 1039
      - 1865 juli - dec., 1040
      - 1866 jan. - juni, 1041
      - 1866 juli - dec., 1042
      - 1867 jan. - juni, 1043
      - 1867 juli - dec., 1044
      - 1868 jan. - juni, 1045
      - 1868 juli - dec., 1046
      - 1869 jan. - juni, 1047
      - 1869 juli - dec., 1048
      - 1870 jan. - juni, 1049
      - 1870 juli - dec., 1050
    - Agenda's van aan de koning aangeboden rapporten., 1835-1839 en 1842 - 1844; 1051-1053; 3 pakken
      Overgenomen met het archief van Justitie in 1926.
      - 1835-1837, 1051
      - 1838-1839, 1052
      - 1842-1844, 1053
    - Klappers op de agenda's., 1832-1840; 1054-1062; 9 delen
      - 1832, 1054
      - 1833, 1055
      - 1834, 1056
      - 1835, 1057
      - 1836, 1058
      - 1837, 1059
      - 1838, 1060
      - 1839, 1061
      - 1840, 1062
    - Commissoriaal-lijsten der ingekomen stukken., 1830-1831; 1063-1064; 1 band, 1 deel
      - 1830 juni 1 - juli 31, 1063; 1 band
      - 1830 aug. 1 - 1831 dec. 31, 1064; 1 deel
    - Klapper op de commissoriaal-lijst van ingekomen stukken., 1830 juni 1 - 1831 dec. 31; 1065; 1 deel
    - Commissoriaal-lijst van uitgegane stukken., 1830 aug. 1 - 1831 dec. 31; 1066; 1 deel
      Dit deel begint met nr. 687, dus schijnt er nog een deel aan vooraf te zijn gegaan, dat echter niet aanwezig is.
    - Indices op de stukken, met hoofdenlijsten., 1830-1870; 1067-1108; 42 delen
      - 1830, 1067
      - 1831, 1068
        Met klapper.
      - Index, 1832, 1069
      - Hoofdenlijst, 1832, 1070
      - 1833, 1071
        Zonder hoofdenlijst.
      - 1834, 1072
      - 1835, 1073
      - 1836, 1074
      - 1837, 1075
      - 1838, 1076
      - 1839, 1077
      - 1840, 1078
      - 1841, 1079
      - 1842, 1080
      - 1843, 1081
      - 1844, 1082
      - 1845, 1083
      - 1846, 1084
      - 1847, 1085
      - 1848, 1086
      - 1849, 1087
      - 1850, 1088
      - 1851, 1089
      - 1852, 1090
      - 1853, 1091
      - 1854, 1092
      - 1855, 1093
      - 1856, 1094
      - 1857, 1095
      - 1858, 1096
      - 1859, 1097
      - 1860, 1098
      - 1861, 1099
      - 1862, 1100
      - 1863, 1101
      - 1864, 1102
      - 1865, 1103
      - 1866, 1104
      - 1867, 1105
      - 1868, 1106
      - 1869, 1107
      - 1870, 1108
    - Klappers op de indices., 1830, 1832 - 1870; 1109-1148; 40 delen
      - 1830, 1109
        1831 is gebonden in nr. 1068.
      - 1832, 1110
      - 1833, 1111
      - 1834, 1112
      - 1835, 1113
      - 1836, 1114
      - 1837, 1115
      - 1838, 1116
      - 1839, 1117
      - 1840, 1118
      - 1841, 1119
      - 1842, 1120
      - 1843, 1121
      - 1844, 1122
      - 1845, 1123
      - 1846, 1124
      - 1847, 1125
      - 1848, 1126
      - 1849, 1127
      - 1850, 1128
      - 1851, 1129
      - 1852, 1130
      - 1853, 1131
      - 1854, 1132
      - 1855, 1133
      - 1856, 1134
      - 1857, 1135
      - 1858, 1136
      - 1859, 1137
      - 1860, 1138
      - 1861, 1139
      - 1862, 1140
      - 1863, 1141
      - 1864, 1142
      - 1865, 1143
      - 1866, 1144
      - 1867, 1145
      - 1868, 1146
      - 1869, 1147
      - 1870, 1148
    - Indices betreffende de stukken, behandeld door de afdeling comptabiliteit en van 1842 af door de eerste afdeling, met tijdrekenkundige en alfabetische klappers., 1831-1851; 1149-1169; 21 banden
      Deze indices vermelden alleen die besluiten, waarachter in de algemene indices 'comptabiliteit' staat.
      - 1831, 1149
      - 1832, 1150
      - 1833, 1151
      - 1834, 1152
      - 1835, 1153
      - 1836, 1154
      - 1837, 1155
      - 1838, 1156
      - 1839, 1157
      - 1840, 1158
      - 1841, 1159
      - 1842, 1160
      - 1843, 1161
      - 1844, 1162
      - 1845, 1163
      - 1846, 1164
      - 1847, 1165
      - 1848, 1166
      - 1849, 1167
      - 1850, 1168
      - 1851, 1169
    - Registers, houdende de korte inhoud van de bij het departement ingekomen Koninklijke Besluiten enz., met alfabetische klappers., 1830-1844 en 1850 - 1869; 1170-1177; 6 delen, 2 banden
      - 1830-1831, 1170
      - 1832-1834, 1171
      - 1835-1837, 1172
      - alleen besluiten, 1838 - 1844, 1173
      - alleen klapper, 1838 - 1841, 1174
      - alleen klapper, 1842 - 1844, 1175
      - alleen klapper, 1850 - 1859, 1176
      - alleen klapper, 1860 - 1869, 1177
  - Geheim archief, G.2
    - Ingekomen en minuten van uitgegane geheime stukken., 1829-1870; 1178-1192; 305 dossiers in 15 pakken
      Met daarin opgenomen de lijst van de geheime dossiers in het Archief van de Rooms-Katholieke eredienst (15 dec. 1829 - 28 dec. 1870), door Th. Clemens. Zie de bijlage voor de inleiding en bronvermelding.
      In deze dossiers bevinden zich ook enkele niet-geheime stukken.
      - dossiernrs. 1-6, 8-15, 1178
        1. Personeel van het departement 1829-1830
        2. Behuizing van het departement 1829
        3. Besluit van de koning d.d. 12 dec. 1829 dat de Permanente Commissie voor de zaken v.d. R.K. Eredienst voortaan rechtstreeks aan de koning zou moeten rapporteren 1829
        4. K.B. d.d. 31 dec. 1829 G-33 met verlof aan enige gouverneurs om niet langer wekelijkse rapporten te maken 1829
        5. Klacht tegen de heer Fontaines, past. te Ogy (Henegouwen) 1830
        6. Klacht tegen de heer Beltens, past. te Kruishoutem 1830
        7. is geborgen bij inv.nr. 211.
        8. Circulaire aan de aartsbisschop van Mechelen en de bisschoppen van Doornik, Gent, Luik en Namen tot het tegengaan van de petitiebeweging, met vervolgstukken. (omvangrijk dossier) 1830
        9. Agreatie van geestelijken en controle op deelname aan de petitiebeweging 1830
        10. Geheim archief: betreft geheime stukken die bij de Permanente Commissie zijn 1830
        11. Ambassade te Rome 1830
        12. College van de Engelse dominikanen te Leuven. Klacht over processie te Zuid-Frederiksoord 1830
        13. Memorie over het onderwijs en R.K. aangelegenheden 1830